臺灣新竹地方法院民事簡易判決
110年度竹北簡字第528號
原      告  元大商業銀行股份有限公司



法定代理人  翁健    
訴訟代理人  張漢明  
            謝依芳  
            楊舒婷  
被      告  鑫毅機械有限公司

法定代理人  吳俊毅  
上列當事人間請求給付扣押款事件，本院於民國111年1月4日辯
論終結，判決如下：
    主  文
被告應給付原告新臺幣貳拾玖萬伍仟零參拾元，及自民國一一○
年十月十六日起至清償日止，按週年利率百分之五計算之利息。
原告其餘之訴駁回。
訴訟費用由被告負擔百分之九十四，餘由原告負擔。
本判決第一項得假執行。
    事實及理由
壹、程序方面：
　　本件被告經合法通知，未於言詞辯論期日到場，核無民事訴
    訟法第386條各款所列情事 ，爰依原告之聲請，由其一造辯
    論而為判決。
貳、實體方面：
一、原告起訴主張：訴外人吳俊毅前因積欠原告債務，經原告向
    本院取得106年度司促字第6876號支付命令及確定證明書在
    案，計至民國110年9月30日止，尚積欠新臺幣（下同）323,
    672元（含本金256,290元、利息67,382元、違約金3,000元
    ）。原告於107年7月19日以上開執行名義向本院聲請就吳俊
    毅對被告之薪資債權強制執行，經本院民事執行處於107年7
    月24日核發107年度司執字第22610號執行命令，就吳俊毅對
    被告每月得支領包含薪俸、獎金、津貼、補助費等在內之各
    項薪資債權超過14,688元部分予以扣押，並移轉給原告，嗣
    本院再以108年2月19日執行命令變更移轉比例為96%，上開
    執行命令均已送達被告。詎被告收受後未於法定期間內聲明
    異議，又拒絕將扣押之款項交付原告，每月仍繼續向吳俊毅
    為清償，依國稅局綜合所得稅資料顯示，吳俊毅於107及108
    年度薪資總額分別為516,000元及420,000元，為此爰依上開
    移轉命令請求被告給付自107年8月1日起至108年9月30日止
    之薪資扣押款314,622元，並依法加計遲延利息等語。並聲
    明：被告應給付原告314,622元，及自起訴狀繕本送達之翌
    日起至清償日止，按週年利率5%計算之利息。
二、被告未於言詞辯論期日到場，亦未提出書狀作何聲明或陳述
    。
三、得心證之理由：
  ㈠按就債務人對於第三人之金錢債權為執行時，執行法院應發
    扣押命令禁止債務人收取或為其他處分，並禁止第三人向債
    務人清償。前項情形，執行法院得詢問債權人意見，以命令
    許債權人收取，或將該債權移轉於債權人。如認為適當時，
    得命第三人向執行法院支付轉給債權人，強制執行法第115
    條第1項、第2項有所明文。又對於薪資或其他繼續性給付之
    債權所為強制執行，於債權人之債權額及強制執行費用額之
    範圍內，其效力及於扣押後應受及增加之給付。前開債務人
    於扣押後應受及增加之給付，執行法院得以命令移轉於債權
    人。上揭移轉命令，送達於第三人時發生效力，同法第115
    條之1第1項、第4項前段、第118條第2項前段亦有規定。次
    按執行法院所發之收取命令與移轉命令不同，前者債權人僅
    取得以自己名義向第三人收取金錢債權之收取權，債務人僅
    喪失其收取權，而未喪失其債權，後者債務人對於第三人之
    金錢債權已移轉於債權人，債務人即喪失其債權（最高法院
    63年度台上字第1966號判例要旨參照）。是若執行法院已向
    第三人發移轉命令時，債務人對第三人之債權已移轉於債權
    人，債權人即得依該已發生效力之移轉命令，於第三人不依
    該移轉命令對債權人為給付時，直接起訴請求第三人給付。
　㈡原告主張其於107年7月19日執確定支付命令為執行名義向本
    院聲請就吳俊毅對被告之薪資債權強制執行，經本院民事執
    行處於107年7月24日核發107年度司執字第22610號執行命令
    ，命被告自收受該移轉命令之翌日起，在附表一所示範圍內
    ，將吳俊毅對被告每月得支之薪資債權扣除14866元後之差
    額全數扣押並移轉予原告，嗣於108年2月19日核發執行命令
    ，命被告自收受此移轉命令之翌日起，將移轉予原告之比例
    變更為96%，被告收受前揭執行命令後均無異議，但迄未依
    令對原告為給付等語，業據提出本院上開執行名義、執行命
    令及吳俊毅之107、108年度綜合所得稅各類所得資料清單為
    證，並經本院調取系爭執行事件卷宗核閱屬實，而被告已於
    相當時期受合法之通知，未於言詞辯論期日到場，亦未提出
    書狀作何有利於己之聲明或陳述，以供本院審酌，堪信為真
    。
　㈢經查，原告聲請強制執行之債權金額為256,290元及自106年6
    月6日起至清償日止，按週年利率5.58%計算之利息，並違約
    金3,000元、督促程序費用500元及執行費2,054元，惟依原
    告本件請求之事實，利息僅計算至「108年9月30日」止，其
    餘原告未主張者，本院應不得採為判決之基礎。又經本院查
    閱系爭執行事件卷宗，系爭107年7月24日移轉命令係於107
    年7月31日對被告為寄存送達，應於107年8月10日發生送達
    效力，並於翌日即「107年8月11日」起始生扣押移轉之效力
    ；系爭108年2月19日移轉命令係於108年2月25日對被告為寄
    存送達，應於108年3月7日發生送達效力，據上，自107年8
    月11日起至108年9月30日為止，原告對吳俊毅之債權金額應
    為295,030元（計算式如附表一所示）。復依原告所提吳俊
    毅107及108年度綜合所得稅各類所得資料清單（見本院卷第
    23、25頁），每月平均薪資分別為43,000元及35,000元，依
    執行命令每月應扣除14,866元後，按移轉比例給付原告，則
    自107年8月11日起至108年9月30日止，吳俊毅經扣押移轉之
    薪資債權金額為306,721元（計算式如附表二所示）。然原
    告得請求之金額應限於附表一所示之債權額範圍內，而附表
    二所示之吳俊毅可扣押移轉之薪資債權顯已超過原告之債權
    額，就超過部分之薪資債權並不移轉予原告，是以，原告得
    請求被告給付之扣押款應為295,030元，逾此數額之請求，
    即非有據，無從准許。　　
　㈣未按給付有確定期限者，債務人自期限屆滿時起，負遲延責
    任；遲延之債務，以支付金錢為標的者，債權人得請求依法
    定利率計算之遲延利息；應付利息之債務，其利率未經約定
    ，亦無法律可據者，週年利率為百分之5，民法第229條第1
    項、第233條第1項前段及第203條分別定有明文。本件被告
    本應自收受上開移轉命令起，按月給付原告扣押款，卻迄未
    曾給付，自應負遲延責任，揆諸前開規定，原告請求被告給
    付自起訴狀繕本送達翌日即110年10月16日（見本院卷第35
    頁送達證書）起至清償日止，按週年利率5%計算之利息，洵
    屬有據。
四、綜上所述，原告依前揭移轉命令之法律關係，請求被告給付
    原告295,030元，及自110年10月16日起至清償日止，按週年
    利率5%計算之利息，為有理由，應予准許；逾此範圍之請求
    ，即無理由，應予駁回。　　
五、本件係依民事訴訟法第427條第1項適用簡易訴訟程序所為被
    告敗訴之判決，爰依民事訴訟法第389條第1項第3款之規定
    ，依職權宣告假執行。
六、訴訟費用負擔之依據：民事訴訟法第79條。
中　　華　　民　　國　　111 　年　　1 　　月　　27　　日
                  竹北簡易庭    法　官   彭淑苑
以上正本係照原本作成。
如對本判決上訴，須於判決送達後 20 日內向本院提出上訴狀。
如委任律師提起上訴者，應一併繳納上訴審裁判費。
中　　華　　民　　國　　111 　年　　1 　　月　　27　　日
                                 書記官  林琬茹
　　　　　　　　　
　　　　　　　　　
附表一：
債權金額計算     債權本金 違約金 督促程序費用 執行費 利息 256,290元 3,000元 500元 2,054元 依原告於本件之請求，自106年6月6日至108年9月30日止，按週年利率5.58%計算，合計33,186元。【計算式:256,290×5.58%×(2+117/365)=33,186】 總計295,030元     

附表二：　　　
項次 期間 月薪 移轉比例 移轉金額 備註   每月可扣押金額(即月薪-14,866)  (計算式：每月可扣押金額*期間*移轉比例)  1 107/8/11至 107/12/31 (4個月21日) 516,000/12=43,000 100% 131,595 　   28,134  計算式:28,134(21/31+4)*100%=131,595 　 2 108/1/1至 108/3/7 (2個月7日) 420,000/12=35,000 100% 44,814 　   20,134  計算式:20,134(2+7/31)*100%=44,814 　 3 108/3/8至 108/9/30 (6個月23日) 420,000/12=35,000 96% 130,312 　   20,134  計算式:20,134(23/31+6)*96%=130,312 　 　 　 　 合計 306,721